【裁判字號】    92,交聲,93
【裁判日期】    920829
【裁判案由】    違反道路交通管理處罰條例
【裁判全文】
臺灣宜蘭地方法院交通法庭裁定                      九十二年度交聲字第九三號
    移 送機 關  交通部公路總局台北區監理所宜蘭監理站
    異  議  人  乙○○
    代  理  人  甲○○
右列受處分人因違反道路交通管理處罰條例案件，對於交通部公路總局臺北區監理所
宜蘭監理站中華民國九十二年七月七日所為之處分（原處分案號：宜監字第裁四三─
ＣＴ0000000號）聲明異議，本院裁定如左：
        主  文
異議駁回。
        理  由
一、按「停車」係指車輛停放於道路兩側或停車場所，而不立即行駛者，「臨時停車
    」則係指車輛因上、下人、客，裝卸物品，其引擎未熄火，停止時間未滿三分鐘
    ，保持立即行駛之狀態者，道路交通管理處罰條例第三條第九、十款分別定有明
    文。復按汽車駕駛人在禁止臨時處所停車者，處新臺幣（下同）六百元以上一千
    二百元以下罰鍰，同條例第五十六條第一項第一款分別定有明文。又逕行舉發違
    反道路交通管理事件，經汽（機）車所有人依通知單之應到案日期前到案，並告
    知違規駕駛人姓名、身分證統一編號及住址者，處罰機關即另行通知違規駕駛人
    到案依法處理，逾應到案日期，處罰機關應依本條例第八十五條第三項規定處罰
    該汽車所有人，違反道路交通管理事件統一裁罰標準即處理細則第二十四條亦定
    有明文。
二、本件受處分人即異議人乙○○所有之車號ＰＰＥ─四三三號重型機車，平日由其
    子甲○○騎乘。甲○○於民國九十二年二月二十八日下午三時四分許將該機車停
    放於臺北縣淡水鎮○○街路旁人行道上，經臺北縣警察局淡水分局中山派出所員
    警張育正發覺並採證相片，認車號ＰＰＥ─四三三號重型機車所有人即受處分人
    乙○○有違反道路交通管理處罰條例第五十六條第一項第一款「在禁止臨時停車
    處所停車」之行為，填製「臺北縣警察局舉發違反道路交通管理事件通知單」（
    以下簡稱「舉發通知單」）逕行舉發。嗣受處分人乙○○雖依限向原處分機關提
    出申訴，但於舉發通知單應到案日期前未向原處分機關陳明實際駕駛人之姓名、
    年籍，原處分機關函請舉發單位調查結果，仍認車號ＰＰＥ─四三三號重型機車
    所有人即受處分人乙○○確有前揭違規停車之行為，原處分機關乃於九十二年七
    月七日依道路交通管理處罰條例第五十六條第一項第一款之規定，裁處車號ＰＰ
    Ｅ─四三三號重型機車所有人即受處分人乙○○六百元罰鍰之處分。
三、受處分人乙○○經合法傳喚並未到庭，由其子即代理人甲○○到庭應訊。代理人
    甲○○固不否認車號ＰＰＥ─四三三號重型機車於舉發當日由其所騎乘並停放於
    臺北縣淡水鎮○○街之事實，惟矢口否認有何違反道路交通管理處罰條例之行為
    ，辯稱略以：員警所稱違規地點並地上並無紅線或禁止停車之標誌，且該處不是
    人行道，縱有禁止標誌亦不明顯，伊停車的位置沒有妨害人通行，並無違規行為
    。
四、經查：
（一）本件受處分人即汽車所有人乙○○未於舉發通知單上所載之九十二年四月十三
      日應到案日期前，告知原處分機關實際違規駕駛人即代理人甲○○之姓名、住
      所，而原處分機關於應到案日期後，依道路交通管理處罰條例第八十五條第二
      項之規定處罰汽車所有人及受處分人乙○○，揆諸前揭規定，其裁罰對象及程
  序並無違誤，合先敘明。
（二）右揭事實，有卷附之逕行舉發照片一張存卷可稽，並據證人即當日取締員警張
      育正於本院調查中證述：該處係捷運淡水站通往地下停車場的公園附近之人行
      道，公園及人行道都禁止停車，整個區域算是行人徒步區，全區都是禁止停車
      ，如果其取締錯誤，代理人旁邊停放的車輛也會提出異議，但是都沒有，其當
      日係將整排機車全部告發，告發時上面都放有違規警告單，代理人應該要知道
      車輛要停放在附近的停車場，亦應有使用道路的道德等語綦詳（見本院九十二
      年八月二十九日訊問筆錄），並庭呈現場附近照片七張附卷可參。代理人甲○
      ○自承當日停放於該處二個小時等語（見本院九十二年八月二十九日訊問筆錄
      ），顯見其所騎乘之機車已熄火，而不立即行駛，確有停車之事實。而由逕行
      舉發之照片觀之，代理人甲○○停放機車位置顯然位在路旁商店騎樓外之人行
      紅磚道上，再由證人張育正所提出之現場照片觀之，該處全區應為可供行人徒
      步區○○○於道路旁明顯處立有紅色禁止標誌，標明「人行道禁停機車」，應
      可使人一望即知該處係禁止車輛停放之處所，不得停放車輛，代理人甲○○亦
      不否認庭呈照片拍攝處部分內容為其機車停放處，應可發覺該處設有前揭「人
      行道禁停機車」之禁止標誌。況代理人甲○○由路上鋪設紅磚等情，應可判斷
      該處係供行人通行之區域，並非供車輛或道路交通工具通行或停放之一般道路
      ，其仍於該處停放機車，當有違反道路交通管理處罰條例有關違規停車之行為
      甚明，其前揭所辯，均係卸責之詞，不足採信。
五、綜上所述，本件受處分人之代理人甲○○既有於前揭時地違規停放機車之事實，
    且受處分人乙○○未於舉發通知單上所載應到案日期前向原處分機關告知實際駕
    駛人之姓名、年籍，則原處分機關依道路交通管理處罰條例第五十六條第一項第
    一款「在禁止臨時停車處所停車」之規定，裁處機車所有人即受處分人乙○○六
    百元罰鍰之處分，核無違誤。是本件聲明異議為無理由，應予駁回。
據上論斷，應依道路交通案件處理辦法第十九條，裁定如主文
中      華      民      國     九十二    年    八      月     二十九    日
                          臺灣宜蘭地方法院交通法庭
                              法  官  郭  顏  毓
右正本證明與原本無異。
如不服本裁定，應於裁定送達後五日內向本院提出抗告狀。(應附繕本)
                              書記官  莊  淑  茹
中      華      民      國     九十二    年    九      月       三      日


司法院資訊處製作；財團法人民間司法改革基金會備份。
